---
title: "Tarea1"
author: "Nicco"
date: "2024-03-27"
output: html_document
---

```{r setup, include=FALSE}
knitr::opts_chunk$set(echo = TRUE)
```
# Librerias y Datos
```{r message=FALSE, warning=FALSE}
library(ggplot2)
library(leaflet)
library(dplyr)
library(moments) 
library(repmis)
library(tidyverse)

#Datos

url.dat<- "http://bit.ly/Database-Estudiantes" 
datosCompleto <- read.delim(url.dat)

```

# Crear el dataframe 
Creamos un dataset Considerando solamente las observaciones que van desde la 2 hasta la 193 y las variables que van desde la 5 hasta la  15 y las variables 20 y 35
```{r}
MisDatos <- datosCompleto[2:193,c(5:15,20:35)] 
head(MisDatos)        #A) Por defecto, solo las primeras 6 observaciones  
head(MisDatos, 3)     #B) Solo las primeras 3 observaciones  
tail(MisDatos)        #C) Por defecto, solo las últimas 6 observaciones  
tail(MisDatos, 2)     #D) Solo las últimas 2 observaciones 

```
# Estructura de los datos
```{r}
str(MisDatos)   #A) Estructura de los datos 
```
# Nombres de las variables
```{r}
names(MisDatos)
```
# Explorar tamaños
```{r}
length(datosCompleto)

dim(datosCompleto)  

ncol(datosCompleto)

nrow(datosCompleto)
```
# Tipos de variables
#### Revisar los tipos de todas las variables del nuevo data frame
```{r}
str(MisDatos)
```
# Tabla de frecuencias para una variable
#### Construir una tabla de frecuencias para una variable categórica y su correspondiente diagrama de barras
```{r}
Ley <- as.factor(MisDatos$Ley)
Tabla1 <- table(Ley); Tabla1
Tabla1 <- table(Ley)
barplot(Tabla1,                  
        main="Ley",               
        xlab="Eje X",                    
        ylab="Eje Y",                    
        legend = rownames(Tabla1),     
        ylim = c(0, 300),                
        col=c("pink","blue")             
) 
```

# Tabla de frecuencias
#### Construir un Tabla de frecuencias cruzadas entre dos variables categóricas y su correspondiente diagrama de barras
```{r}
Colegio <- as.factor(MisDatos$Colegio)
Tabla2 <- table(Ley, Colegio); Tabla2
Tabla2 <- table(Colegio, Ley)

barplot(Tabla2,
main="Diagrama de barras",
xlab="Posicion sobre la ley",                         
ylab="Cantidad de estudiantes",                  
legend = rownames(Tabla2),
ylim = c(0, 200),                    
col=c("moccasin","mediumseagreen"), 
beside=TRUE                          
)
```

# Interpretar cada una de ellas 
#### Considerar una variable numérica (que no sea P3, ni Edad) y calcular las medidas estadísticas indicadas en la sección 

```{r}
a <- as.numeric(MisDatos$P1) #Primer examen parcial


min(a) #1 la nota minima obtenida
max(a) #2 la nota max obtenida 
range(a) #3 Obtenemos la nota (min, max) 
length(a) #4 Cantidad de prubas parcuales aplicadas
sum(a) #5 Suma los valores de los datos 
mean(a) #6 Media aritmética de los resultados de las pruebas
median(a) #7 Mediana el resultado muestra la nota del medio
var(a) #8 Varianza muestral, los datos no varian mucho con respecto a la media y promedio
sqrt(var(a)) #9 Desviación estándar muestral (una forma) los datos no varian mucho con respecto a la media y promedio
sd(a) #10 Desviación estándar muestral (otra forma) 
skewness(a) #11 Sesgo leve de los datos

quantile(a, probs=0.80)#M) 80-ésimo percentil o percentil 80, el 20% de los datos es mayor que 4.5    

quantile(a, probs=0.25)#N) Primer cuartil o 25-ésimo percentil, el 75% de los datos es mayor que 2.8    

quantile(a, probs=0.50)#O) Segundo cuartil o 50-ésimo percentil o mediana, el 50% de los datos es mayor que 3.5   

quantile(a, probs=0.75)#P) Tercer cuartil o 75-ésimo percentil el 25% de los datos es mayor que 4.3    


```










